臺灣屏東地方法院刑事判決　　　　　　　　 94年度易字第4號
公　訴　人　臺灣屏東地方法院檢察署檢察官
被　　　告　甲○○　男　30歲.
上列被告因違反毒品危害防制條例案件，經檢察官提起公訴（93
年度毒偵字第2173號），被告就被訴事實為有罪之陳述，本院裁
定行簡式審判程序，判決如下：
    主  文
甲○○連續施用第二級毒品，累犯，處有期徒刑壹年。又持有第
一級毒品，累犯，處有期徒刑月，扣案之第一級毒品海洛因壹
包（驗後淨重零點柒肆公克）沒收銷燬。應執行有期徒刑壹年貳
月，扣案之第一級毒品海洛因壹包（驗後淨重零點柒肆公克）沒
收銷燬。
    事  實
一、甲○○前曾於民國89年間，因違反毒品危害防制條例案件，
    經本院90年度屏簡字第10號判處有期徒刑4 月確定；復於90
    年間，因違反毒品危害防制條例案件，經本院90年度易字第
    768 號判處有期徒刑9 月確定，上開2 案經接續執行，甫於
    91年11月19日執行完畢。另其於87年間因施用毒品案件，經
    本院裁定送觀察、勒戒後，認有繼續施用毒品之傾向，再依
    本院裁定入戒治處所施以強制戒治，迨於88年7 月9 日強制
    戒治期滿，經本院87年度易字第591 號判處免刑確定；復於
    89年間因施用毒品案件，經本院89年度毒聲字第2960號裁定
    入戒治處所施以強制戒治（同時由臺灣屏東地方法院檢察署
    檢察官向本院聲請簡易判決處刑，經本院90年度屏簡字第10
    號判處有期徒刑4 月確定），後經本院90年度毒聲字第1300
    號裁定停止戒治，所餘戒治期間付保護管束，而於90年8 月
    14日出戒治所，迨於91年3 月26日保護管束期滿。詎甲○○
    猶不知悛悔，竟基於施用第2 級毒品甲基安非他命之概括犯
    意，自93年8 月中旬某日起，至同年9 月21日20時許，在屏
    東縣屏東市○○街113 之1 號住處或其他不特定之地點，以
    將第2 級毒品甲基安非他命置於玻璃球內加熱燒烤再吸食所
    產生煙霧之方式，約1 天施用第2 級毒品甲基安非他命1 次
    之頻率，連續施用第2 級毒品甲基安非他命多次。甲○○另
    於93年9 月22日23時許，在屏東縣屏東市○○路大同國中附
    近，欲向姓名年籍不詳綽號「田仔」之人購買第2 級毒品甲
    基安非他命，惟該綽號「田仔」之人當時身上並無第2 級毒
    品甲基安非他命，乃交付第1 級毒品海洛因1 包（驗後淨重
    0.74公克）予甲○○，甲○○明知該綽號「田仔」之人所交
    付之物係第1 級毒品海洛因，仍基於持有第1 級毒品海洛因
    之犯意，加以收受並持有之，嗣於93年9 月23日23時10分許
    ，因其形跡可疑，為警在屏東縣屏東市○○路上盤查而查獲
    ，並扣得其所持有之第1 級毒品海洛因1 包（驗後淨重0.74
    公克），始查知上情。
二、案經屏東縣警察局屏東分局報請臺灣屏東地方法院檢察署檢
    察官偵查起訴。甲○○於本院審理時逃匿，經本院發布通緝
    後，始於94年3 月29日為警逮捕歸案。
    理  由
一、上揭事實，業據被告甲○○於警詢時、偵查中及本院審理時
    坦承不諱，並有第1 級毒品海洛因1 包（驗後淨重0.74公克
    ）扣案可稽，且被告為警查獲時所採集之尿液檢體，經送請
    屏東縣衛生局檢驗，結果呈甲基安非他命陽性反應，有該局
    煙毒及麻醉藥品類委託檢驗結果通知書影本1 紙（見毒偵卷
    第5 頁）在卷足憑，另扣案之第1 級毒品海洛因1 包（驗後
    淨重0.74公克），經送請法務部調查局以化學呈色法及氣相
    層析質譜儀分析法檢驗，確含第1 級毒品海洛因成分，有該
    局調科壹字第240003364 號鑑定通知書1 紙（見毒偵卷第16
    頁）附卷可稽，堪信被告上開自白確與事實相符。再施用安
    非他命後，其尿液不致檢出甲基安非他命陽性反應，而施用
    甲基安非他命後，其尿液可檢出甲基安非他命和其代謝物安
    非他命成分，目前國內緝獲之白色結晶或粉末狀安非他命毒
    品，其成分多為甲基安非他命，有行政院衛生署管制藥品管
    理局93年11月2 日管檢字第0930010499號函在卷可參，且被
    告之尿液確呈甲基安非他命陽性反應，是被告所施用之第2
    級毒品應為甲基安非他命，公訴人認被告係施用第2 級毒品
    安非他命，容有誤會，併此敘明。次查被告前於87年間因施
    用毒品案件，經本院裁定送觀察、勒戒後，認有繼續施用毒
    品之傾向，再依本院裁定入戒治處所施以強制戒治，迨於88
    年7 月9 日強制戒治期滿，經本院87年度易字第591 號判處
    免刑確定；復於89年間因施用毒品案件，經本院89年度毒聲
    字第2960號裁定入戒治處所施以強制戒治（同時由臺灣屏東
    地方法院檢察署檢察官向本院聲請簡易判決處刑，經本院90
    年度屏簡字第10號判處有期徒刑4 月確定），後經本院90年
    度毒聲字第1300號裁定停止戒治，所餘戒治期間付保護管束
    ，而於90年8 月14日出戒治所，迨於91年3 月26日保護管束
    期滿等節，有臺灣高等法院被告全國前案紀錄表及全國施用
    毒品案件紀錄表各1 份在卷足憑，本件事證已臻明確，被告
    5 年內再犯本件連續施用第2 級毒品甲基安非他命犯行洵堪
    認定。
二、查海洛因為毒品危害防制條例第2 條第2 項第1 款明定之第
    1 級毒品；甲基安非他命為同條例第2 條第2 項第2 款明定
    之第2 級毒品，均不得持有及施用，核被告甲○○所為，係
    犯毒品危害防制條例第10條第2 項之施用第2 級毒品罪及同
    條例第11條第1 項之持有第1 級毒品罪。其施用前持有第2
    級毒品甲基安非他命之低度行為，應為其施用第2 級毒品甲
    基安非他命之高度行為所吸收，不另論罪；其先後多次施用
    第2 級毒品甲基安非他命犯行，時間緊接、犯罪構成要件相
    同，顯然基於概括犯意反覆為之，為連續犯，應依刑法第56
    條之規定論以一罪，並依法加重其刑；其施用第2 級毒品罪
    及持有第1 級毒品罪2 罪間，犯意個別、行為互殊，應予分
    論併罰。且被告曾於89年間，因違反毒品危害防制條例案件
    ，經本院90年度屏簡字第10號判處有期徒刑4 月確定；復於
    90年間，因違反毒品危害防制條例案件，經本院90年度易字
    第768 號判處有期徒刑9 月確定，上開2 案經接續執行，甫
    於91年11月19日執行完畢，有臺灣高等法院被告全國前案紀
    錄表1 份在卷可稽，其於受有期徒刑之執行完畢，5 年以內
    再犯本件有期徒刑以上之罪，為累犯，所犯2 罪均應依刑法
    第47條之規定加重其刑，並就其所犯施用第2 級毒品罪部分
    遞加重之。爰審酌被告前經觀察、勒戒及強制戒治後，仍未
    戒斷其施用毒品之惡習，且其一再施用毒品意志不堅，足見
    其亟待矯治，並參酌其素行狀況、犯罪之動機、目的、手段
    、所生戕害其身心情形，及犯罪後坦承犯行，態度尚非惡劣
    等一切情狀，分別就其施用第2 級毒品甲基安非他命及持有
    第1 級毒品海洛因犯行，量處如主文所示之刑，並定其應執
    行刑，以資懲儆。至扣案之第1 級毒品海洛因1 包（驗後淨
    重0.74公克），係查獲之毒品，已如前述，應依毒品危害防
    制條例第18條第1 項前段之規定，予以沒收銷燬之。
據上論斷，應依刑事訴訟法第299條第1項前段、第273條之1第 1
項，毒品危害防制條例第10條第2 項、第11條第1 項、第18條第
1 項前段，刑法第11條、第56條、第47條、第51條第5 款，判決
如主文。
本案經檢察官葉容芳到庭執行職務。
中　　華　　民　　國　　94　　年　　5 　　月　　3 　　日
                  刑事第六庭    法  官  林家聖
以上正本證明與原本無異。
如不服本判決應於收受本判決送達後十日內向本院提出上訴書狀，
其未敘述上訴理由者，並得於提起上訴後十日內向本院補提理由
書狀（均須按他造當事人之人數附繕本）「切勿逕送上級法院」
                                書記官  莊正彬
中　　華　　民　　國　　94　　年　　5 　　月　　3 　　日
附錄本判決論罪科刑法條全文：
毒品危害防制條例第10條第2項
施用第二級毒品者，處三年以下有期徒刑。
毒品危害防制條例第11條第1項
持有第一級毒品者，處三年以下有期徒刑、拘役或新臺幣五萬元
以下罰金。
